# 请问关于现金流量计入的问题

提问人：nakupendamani 时间：2019-03-25 11:44:18
其他关联公司代支付工资，我司支付款项给对方计入现金是属于支付给职工还是支付的其他呢？

回答人：chenyiwei
如果能够确定支付给关联方的款项是为了偿还关联方代付本公司工资款的，可以在本企业现金流量表中列入 “支付给职工以及为职工支付的现金”，但如果关联方的付款与本企业还款之间有较长时间差，具有明显的提供融资性质，则应列作筹资活动的现金流量。